臺灣高雄地方法院交通事件裁定　　　　 95年度交聲字第436號
原處分機關　交通部公路總局高雄區監理所旗山監理站
異　議　人　乙○○
即受處分人
上列異議人即受處分人因違反道路交通管理處罰條例案件，對於
交通部公路總局旗山監理站民國95年6 月30所為之處分（原處分
：旗監違字第裁85-NO0000000號），聲明異議，本院裁定如下：
    主  文
異議駁回。
    理  由
一、原處分機關略以：異議人即受處分人乙○○於民國95年5 月
    12日凌晨3 時10分許，駕駛車牌號碼TJ-861號營業貨運曳引
    車，行經高雄縣岡山鎮○○路562 號前，因所載土方滲漏而
    致人受傷，為高雄縣政府警察局岡山分局交通組橋頭車禍處
    理小隊以高警交字第NO0000000 號舉發違反道路交通管理事
    件通知單肇事舉發，受處分人依限期提出申訴，經向原舉發
    機關查證違規屬實，交通部公路總局旗山監理站遂於95年6
    月30日以旗監違字第裁85-NO0000000號裁決書，裁處受處分
    人違反道路交通管理處罰條例第30條第1 項第2 款及第3 項
    之規定，裁處罰鍰新台幣3,000 元，吊扣駕駛執照12個月，
    並依第63條第1 項記違規點數共2 點等語。
二、聲明異議意旨略以：本案舉發員警僅憑異議人有於上開時間
    曾裝載土方行經高雄縣岡燕路，即主觀上逕認異議人所載之
    土方滲漏而致人受傷，然舉發員警既無可舉證之照片或監視
    錄影帶，亦非現場目睹，即輕率認定散落在上開路段之土方
    為異議人所為，並未對事件詳加調查，竟枉入人罪，執法顯
    有不當，爰依法提出異議等語。
三、按汽車裝載時，所載貨物滲漏、飛散或氣味惡臭者，處汽車
    駕駛人新台幣3,000 元以上、9,000 元以下罰鍰，並責令改
    正或禁止通行；因而致人受傷者，吊扣其駕駛執照1 年；又
    汽車駕駛人有上開行為時，除依原條款處罰鍰外，並記違規
    點數2 點，94年6 月20日修正前道路交通管理處罰條例第30
    條第1 項第2 款、第2 項、第3 項及同條例第63條第1 項第
    2 款分別定有明文。
四、經查：
(一)異議人前於95年5 月12日凌晨3 時10分許，駕駛車牌號碼TJ
    -861號營業貨運曳引車，行經高雄縣岡山鎮○○路562 號前
    ，因所載土方滲漏而致人受傷，經警沿路追查循線查獲等情
    ，業據證人即現場處理員警劉峰谷、丁台明到庭證述屬實，
    並有高雄縣政府警察局高警交字第NO0000000 號舉發違反道
    路交通管理事件通知單1 紙、現場蒐證照片21張、高雄縣政
    府警察局交通事故初步分析研判表、高雄縣政府警察局交通
    事故處理小組現場訪談紀錄表2 份、道路交通事故現場圖、
    高雄縣政府警察局道路交通事故調查報告表（一）、（二）
    、交通事故現場勘驗圖、高雄縣政府警察局岡山分局交通事
    故肇事人自首紀錄表、高雄縣政府警察局員警工作紀錄表在
    卷可稽（見本院卷第2 、20至
    22、29至32、37、40至44、67至69頁），是此部分之事實，
    堪予認定。
(二)異議人雖執前詞置辯，惟據員警即證人劉峰谷於本院審理時
    到庭具結證稱：事故發生當天，因有騎士受傷，民眾報案後
    ，員警到達現場，尋著沿路掉落的土方，尋線追查土方掉落
    之車輛，壽天派出所的巡邏警網在省道上把異議人攔截下來
    ，就連人帶車把異議人帶回壽天派出所，因為異議人承認該
    土方是他掉的，所以他就跟巡邏員警一起回來，伊是在警察
    局負責開立舉發單，伊有問異議人車子是否是他開的，土方
    是否是他掉落的，異議人當場都有承認，伊還有製作現場訪
    談記錄，異議人也有簽名，伊作完訪談後，就讓異議人回去
    等語（見本院卷第14、15頁）；員警即證人丁台明到庭具結
    證稱：伊當天凌晨4 點至6 點負責巡邏壽天派出所轄區，出
    勤時聽到2 點至4 點的勤務人員以無線電呼叫說岡燕路有土
    堆，有機車機士受傷，他們在現場處理，現場也有很多的土
    堆，我們同事就叫我們趕快出勤，我們沿路查看落土的方向
    ，行經岡燕路鐵路地下道，右轉中山路一直追查到本洲工業
    區左轉，就發現異議人所駕駛之車牌號碼TJ-861號大貨車正
    把棄土卸畢，我們當場跟異議人說，因為你沒有把車子後面
    的匝門固定好，導致棄土沿路掉落，我們沿著岡燕路上的落
    土追查到這部車子，我們有跟他說上開路段於凌晨4 點至5
    點左右，都沒有看到任何運載砂石的車輛經過，而且我們一
    直沿路跟著散落的土，才追到異議人的車子，所以我們研判
    是異議人所掉落的土堆等語綦詳（見本院卷第60、61頁）。
    又參以異議人於警詢時亦供承其於事發當天開車沿岡燕路直
    行要到南科路竹園區傾倒高雄捷運泥土，到肇事地點時因車
    上裝載泥土散落地面致甲○○人車倒地等情，此有高雄縣政
    府警察局交通事故處理小組現場訪談紀錄表在卷可憑，亦有
    高雄縣政府警察局岡山分局交通事故肇事人自首紀錄表在卷
    可佐，益徵異議人上開所辯，顯係卸責之詞，不足採信。
(三)再衡諸本件舉發警員劉峰谷、丁台明均為依法執行交通勤務
    之警員，與異議人並不相識，亦無仇怨，其依法執公務，應
    無任意設詞誣攀異議人之理。且交通警員掣單舉發違反道路
    交通管理處罰條例所列之違規事實，本質上為行政處分，係
    公務員基於職務上權力，依法就特定之具體事件所為具有公
    法上效果之單方行政行為，基於公務員為公法上行為具有公
    信力之原則，該行政處分當可被推定為真正，其據以依法處
    分之事實認定亦為真正無誤。本此公信原則，立法者賦予行
    政機關制定違反道路交通管理事件統一裁罰基準及處理細則
    ，使勤務警員得當機處分以達其維護交通秩序、安全之行政
    目的，否則國家行政勢必窒礙難行。據此，刑事訴訟法就犯
    罪證據相關規定中，與屬行政秩序罰之交通違規裁罰本質不
    合之部分，自不在準用之列。是以異議人既未能舉證敘明員
    警舉發有何違誤情事，本院復查無任何證據足資證明確有捏
    造事實、違法取締之情事，則值勤員警本其維護交通秩序、
    安全職責所為之舉發，自應受到合法、正確之推定。從而，
    異議人上開違規行為事證明確，自堪採信。
五、綜上所述，異議人上開違規事實堪予認定，原處分機關依據
    前揭規定，處罰鍰新台幣3,000 元，吊扣駕駛執照12個月，
    並記違規點數2 點，並無違誤，量罰亦甚妥適，應予維持。
    本件異議無理由，應予駁回。
據上論斷，應依道路交通案件處理辦法第19條，裁定如主文。
中　　華　　民　　國　　96　　年　　1　　月　　31　　日
                 交通法庭    法　官  錢衍蓁
以上正本證明與原本無異。
如不服本裁定，應於收受送達後5 日內向本院提出抗告狀。
中　　華　　民　　國　　96　　年　　2 　　月　　2 　　日
 　　　　　　　　　　　　　　書記官   周美
